臺灣高等法院臺中分院刑事裁定　　　　 96年度交抗字第587號
抗　告　人
即受處分人　甲○○
　　　　　　　　　　之4
上列抗告人因聲明異議案件，不服臺灣臺中地方法院中華民國96
年5月28日裁定（96年度交聲字第282號）提起抗告，本院裁定如
下：
    主  文
抗告駁回。
    理  由
一、聲明異議意旨略以：異議人即受處分人甲○○（下稱受處分
    人）於民國（下同）九十六年三月四日上午十時四十二分（
    聲明異議狀誤載十時十分），騎乘車牌號碼ＹＨＢ─三Ｏ五
    號重型機車，行經臺中市○○區○○路、福上巷口時，因有
    未依規定兩段式左轉之不依標誌、標線號誌指示之違規情事
    ，遭舉發機關臺中市警察局第六分局交通分隊製單舉發，嗣
    原處分機關交通部公路總局臺中區監理所臺中市監理站（下
    稱原處分機關）仍以受處分人有前開違規情事，於九十六年
    三月二十日以裁監稽違字第裁六一─ＧＤＨ0000000
    號裁決書，依九十五年七月一日施行之道路交通管理處罰條
    例第四十八條第一項第二款、第六十三條第一項規定，裁處
    受處分人罰鍰新臺幣（下同）一千八百元，並記違規點數一
    點。然受處分人行經該路口時，左轉燈號正巧轉為黃燈，依
    當下判斷，其要停下或快速通過，根本不可能有時間行駛至
    待轉區格內再依方向行進，且行經該交岔路口之路人亦很難
    發現該處之二段待轉標誌，又其遭舉發時，舉發員警態度惡
    劣，非但經其反應辯詞無效，竟要脅如不配合將再多開幾張
    罰單（指通知單，下稱通知單），更氣的是當其向舉發員警
    反應其每次均莫名其妙被開通知單，其不就要很有錢才能繳
    納罰鍰，舉發員警竟告以只要到監理機關辦理分期付款就可
    以解決了，令其聽了實在是氣炸，其遭罰錢事小，但舉發員
    警辦事烏龍，如果不懂什麼該罰什麼不該罰，判斷力令人質
    疑，對人民來說真是一大困擾，事後還要花費勞力、心力、
    金錢去追究，故請求撤銷原處分云云。
二、原裁定以：受處分人確有上開不依標誌、標線號誌指示（騎
    乘機車未依規定兩段式左轉）之不依標誌、標線號誌指示之
    違規行為之事實，已據受處分人於聲明異議狀中坦白承認，
    且查臺中市○○區○○路與福上巷口業已設置機慢車兩段左
    轉標誌及機慢車左轉待轉區線乙節，亦有臺中市警察局第六
    分局九十六年三月十二日中分六警交字第Ｚ○○○○○○○
    ○○號函影本一份附卷可稽，堪認受處分人確有上開違規行
    為甚明。至受處分人上開所指舉發員警態度不佳及一般用路
    人很難發現上開路口之機慢車兩段左轉標誌等情，均不足資
    為其免責之事由，且均非屬本院所得審酌之權責範疇，受處
    分人應另循其他管道申訴方是。從而，原處分機關依上開規
    定，裁處受處分人罰鍰一千八百元，並記違規點數一點，核
    無違誤，爰予以裁定駁回受處分人之聲明異議云云。
三、抗告意旨略以：受處分人對於主管機關依例處分之說明不是
    有異議，而是有因才有果，六分局警員可以自由心證，單憑
    判斷，先斬後奏，罰單交到處罰單位受理後，當然就先入為
    主表示，本人就是違規。本人提出異議就是說明員警開單有
    問題，現只是要求一個心服口服，不然請該員警作給本人看
    ，證明他說的當下的情況，可以按照規定二段式左轉云云。
四、按汽車駕駛人轉彎時，不依標誌、標線、號誌指示者，處新
    台幣六百元以上一千八百元以下罰鍰，並記違規點數一點，
    道路交通管理處罰條例第四十八條第一項第二款、第六十三
    條第一項分別定有明文。查臺中市○○區○○路與福上巷口
    業已設置機慢車兩段左轉標誌及機慢車左轉待轉區線乙節，
    有臺中市警察局第六分局九十六年三月十二日中分六警交字
    第Ｚ○○○○○○○○○號函影本一份附卷可按。又受處分
    人於九十六年三月四日上午十時四十二分，騎乘車牌號碼Ｙ
    ＨＢ─三Ｏ五號重型機車，行經臺中市○○區○○路、福上
    巷口時，確有未依規定兩段式左轉之不依標誌、標線、號誌
    指示之違規情事，已據受處分人聲明異議狀中坦白承認，並
    有舉發違反道路交通管理事件通知書影本一份在卷可稽，堪
    認受處分人確有上開違規行為甚明。是原處分機關依道路交
    通管理處罰條例第四十八條第一項第二款、第六十三條第一
    項之規定予以裁處受處分人罰鍰新台幣一千八百元，並記
    違規點數一點。自收受本裁決書次日起二十日內，依最低
    罰鍰處新台幣六百元，逾期則依統一裁罰基準表裁處云云，
    於法洵屬有據。受處分人抗告意旨徒憑己見任意指摘原裁定
    不當，並無理由，應予駁回。至受處分人指舉發員警態度不
    佳及一般用路人很難發現上開路口之機慢車兩段左轉標誌等
    情，均不足資為其免責之事由，且非屬法院所得審酌之權責
    範疇，受處分人應另循其他管道申訴，附此說明。
五、據上論結，應依道路交通案件處理辦法第二十六條、刑事訴
    訟法第四百十二條，裁定如主文。
中　　華　　民　　國　　96　　年　　7 　　月　　26　　日
            刑事第八庭  審判長法  官  羅  得  村
                              法  官  陳  宏  卿
                              法  官  劉  榮  服
上列正本證明與原本無異。
不得再抗告                                 　。
                              書記官  周  巧  屏
中　　華　　民　　國　　96　　年　　7 　　月　　26　　日
